臺灣士林地方法院民事判決
110年度訴字第1697號
原      告  世平興業股份有限公司  
法定代理人  乙○○  
訴訟代理人  張菀萱律師
複  代理人  林靖軒律師  
被      告  音創電子有限公司  

兼  上一人
法定代理人  甲○○○
上列當事人間請求給付貨款事件，本院於民國111年6月1日言詞
辯論終結，判決如下：
    主  文
被告應連帶給付原告美金參萬壹仟零捌拾元，及自民國一百一十
年三月十七日起至清償日止，按週年利率百分之五計算之利息。
訴訟費用由被告連帶負擔。
本判決第一項於原告以新臺幣參拾萬陸仟元為被告供擔保後，得
假執行。
    事實及理由
一、原告主張：被告音創電子有限公司（下稱被告音創公司）與
    原告為長期交易對象，其法定代理人即被告甲○○○曾於民國1
    06年11月9日簽署保證書（下稱系爭保證書），承諾就被告
    音創公司與原告商業交易往來之應付帳款（包含利息、違約
    金、損害賠償及實現債權之費用）承擔連帶清償責任。嗣被
    告音創公司於109年1月6日、同年2月17日、同年3月7日向原
    告訂購商品（如附件4紙採購單），單價美金（下同）1.85
    元，經原告合計交付商品16,000件，累計積欠貨款（含營業
    稅）共美金31,080元，經原告多次催索仍置之不理。爰依民
    法第367條、系爭保證書第1、2款約定，請求被告連帶給付
    美金31,080元，及自支付命令送達翌日起算之法定遲延利息
    ，並願供擔保請准宣告假執行等語。
二、被告則以：對原告主張之數量和金額沒有意見。但被告音創
    公司與原告交易之商品為名叫PCM2900C之IC，這顆IC在市面
    上不流通，被告音創公司必須透過原告與原廠即訴外人德州
    儀器工業股份有限公司（下稱德州儀器公司）洽談，109年9
    月間，被告音創公司發現兩造締約時原告告知德州儀器公司
    提出之單價，實際上高於德州儀器公司之定價，每顆約相差
    美金0.3元，等於被告音創公司被欺騙等語置辯。　　　
三、得心證之理由：
　㈠按買受人對於出賣人，有交付約定價金及受領標的物之義務
    。民法第367條定有明文。次按系爭保證書第1款、第2款前
    段分別約定：「保證人（即被告甲○○○）對被保證人（即被
    告音創公司）的被保證帳款承擔連帶清償責任，如被保證人
    未如期償還被保證帳款，保證人願拋棄民法第745條之先訴
    抗辯權，立即負連帶清償責任，相對人（即原告及其最終母
    公司旗下之所有關聯企業）有權立即直接向保證人追償。」
    、「保證期間自西元2017年11月09日起至西元2018年11月08
    日止。保證人未於期限屆滿前三十日前以書面表示異議者，
    視為自動延長一年，其後亦同。」（見本院110年度司促字
    第2937號卷【下稱司促字卷】第58頁）。查被告對原告主張
    之訂單數量及未付款金額既不爭執（見本院卷第210頁），
    則原告依民法第367條、系爭保證書第1、2款約定，請求被
    告連帶給付未清償之買賣價金共美金31,080元，即屬有據。
　㈡被告雖以前詞置辯。惟被告就其抗辯之事實未舉證使本院形
    成確信；且按民法第92條之撤銷，應於發見詐欺或脅迫終止
    後，一年內為之，同法第93條前段定有明文，是縱被告抗辯
    單價係遭原告詐欺乙節為屬實，被告既自承早於109年9月知
    悉此事（見本院卷第263頁），則其遲至111年3月18日言詞
    辯論期日始為此主張（見本院卷第209-212頁），亦已逾上
    開除斥期間，故其所辯並不足採。
　㈢末按給付無確定期限者，債務人於債權人得請求給付時，經
    其催告而未為給付，自受催告時起，負遲延責任；其經債權
    人起訴而送達訴狀，或依督促程序送達支付命令，或為其他
    相類之行為者，與催告有同一之效力；遲延之債務，以支付
    金錢為標的者，債權人得請求依法定利率計算之遲延利息；
    應付利息之債務，其利率未經約定，亦無法律可據者，週年
    利率為5％，民法第229條第2項、第233條第1項前段、第203
    條分別有明文規定。查本件支付命令於110年3月16日送達予
    被告（見司促字卷第74頁），是原告就上開請求併請求自11
    0年3月17日（即支付命令合法送達被告之翌日）起至清償日
    止，按週年利率5％計算之利息，亦屬有據。　　
四、綜上所述，原告依民法第367條、系爭保證書第1、2款約定
    ，請求被告連帶給付美金31,080元，及自110年3月17日起至
    清償日止按週年利率5％計算之利息，為有理由，應予准許。
    又原告陳明願供擔保為假執行，經核無不合，爰酌定相當金
    額併宣告之。
五、本件判決基礎已臻明確，兩造其餘攻防方法及訴訟資料經本
    院斟酌後，核與判決結果不生影響，故不另一一論述，併此
    敘明。　　
六、據上論結，本件原告之訴為有理由，依法判決如主文。
中　　華　　民　　國　　111 　年　　6 　　月　　29　　日
                  民事第五庭  法  官  謝佳純
以上正本係照原本作成。
如對本判決上訴，應於判決送達後20日內向本院提出上訴狀，若
委任律師提起上訴者，應一併繳納上訴審裁判費，否則本院得不
命補正逕行駁回上訴。
中　　華　　民　　國　　111 　年　　6 　　月　　29　　日
                              書記官  陳怡文